# 股票确认时点和价格

提问人：ryukei 时间：2020-06-09 09:13:00
陈版，请教个问题。公司处置某全资子公司，买方以现金及发行股票作为对价购买。买方发行股票已经监管部门确认过的，也不存在其他因素影响交易的进行。现在有个问题，就是可能中国证券登记结算有限责任公司登记手续会晚点才做完，例如有可能延期到下个月，因为交易在月底进行。请问，是否按照实质重于形式，在处置日就确认股票（假如公司判定分类为交易性金融资产），然后在附注披露交易情况？
还有一个问题，就是买方的股票发行价格已经定了，也就是数量也是定了。例如资产处置价格是 1000 元，买方支付现金对价 700 元、股票 300 元（假如 2 元一股， 150 股），不考虑其他费用。如果处置日就确认股票，处置日的股票收盘价格较发行价格涨了一倍即 600 元。公司现在才取得股票，而公允价值变动应当是股票持有期间发生的浮盈浮亏，所以溢价部分应当在一并考虑在处置股权的投资收益中是吧？
望能回复，多谢。

回答人：chenyiwei
1 、建议在期末资产负债表中按照应发行股票的数量乘以交易完成日的公允价值（注：如取得限售股的，则在公允价值计量时需考虑其限售因素的影响），列报为“其他非流动资产——预付投资款”，到完成新增股份的初始登记后再转为相应类别的金融资产。该事项不影响处置日相关处置损益的确认和计量。
2 、可以这样理解。相当于处置价款=所获得购买方增发股份的公允价值+现金对价。